【裁判字號】    91,上訴,1904
【裁判日期】    920109
【裁判案由】    違反槍砲彈藥刀械管制條例
【裁判全文】
臺灣高等法院高雄分院刑事判決                  九十一年度上訴字第一九四號
    上  訴  人  臺灣高雄地方法院檢察署檢察官
    被      告  甲○○  男  民.
    選任辯護人  張志明  律師
右上訴人因被告違反槍砲彈藥刀械管制條例案件，不服臺灣高雄地方法院九十年度訴
字第二四三五號中華民國九十一年十月四日第一審判決（起訴案號：臺灣高雄地方法
院檢察署八十九年偵字第二三三一號），提起上訴，本院判決如左：
      主  文
上訴駁回。
    理  由
一、公訴意旨係以：被告甲○○於民國八十五年間之某日，與李連賜（另案審理）基
    於共同犯意，未經許可，持有李連賜在八十三年間購得，可發射直徑六ｍｍ彈丸
    之具有殺傷力之玩具空氣長槍一支，並在高雄縣林園鄉河濱公園內，射擊空罐、
    空瓶等物，因認被告甲○○涉有違反槍砲彈藥刀械管制條例第十一條第四項之罪
    嫌云云。
二、本件公訴人認被告甲○○涉有前述違反槍砲彈藥刀械管制條例第十一條第四項之
    罪嫌，係以被告於警訊中供承有與李連賜共同持玩具空氣長槍射擊過，核與共犯
    李連賜於警訊中之供述相符，並有前述具有殺傷力之空氣長槍一支扣案可佐，為
    主要論據；經訊據被告甲○○不諱言於八十五年之夏天間，曾與共犯李連賜二人
    數次一同前往高雄縣林園鄉河濱公園以空氣長槍試射空瓶、空罐等情，惟矢口否
    認有何違反槍砲彈藥刀械管制條例之犯行，辯稱：當時是李連賜約我去公園試射
    空罐，李連賜表示空氣長槍是從玩具店所購得，我並不知有殺傷力等語。
三、按犯罪事實應依證據認定之，無證據不得推定其犯罪事實；又不能證明被告犯罪
    者，應諭知無罪之判決，刑事訴訟法第一百五十四條、第三百零一條第一項分別
    定有明文；次按認定犯罪事實應憑積極證據，倘積極證據不足以為不利於被告事
    實之認定時，即應為有利被告之認定，更不必有何有利之證據，最高法院三十年
    上字第八一六號著有判例，所謂「積極證據足以為不利被告事實之認定」，依據
    同院七十六年臺上字第四九八六號判例意旨，係指據為訴訟上證明之全盤證據資
    料，在客觀上以達於通常一般之人均不致於有所懷疑，而得確信被告確曾犯罪之
    程度；若未達到此一程度，而有合理懷疑之存在時，即無從為被告有罪之確信；
    經查：
（一）扣案之空氣長槍一支（槍支管制編號0000000000號），經送內政部
      警政署刑事警察局鑑定，因該局缺乏原廠同型槍枝可供比較，致無法研判是否
      有改造情形，此有該局八十九年五月八日八九刑鑑字第五四０五五號函可按，
      復經送法務部調查局鑑定結果，並未發現曾經改裝、改造之痕跡，亦有該局（
      九０）陸（三）字第九００五四四七二號鑑定通知書足憑（以上見本院九十年
      上訴字第一四○號刑事判決書），且據證人即共犯李連賜供稱：玩具空氣長槍
      係於八十三年間或於八十六年至八十七年間，在六合路夜市購買的，我花一萬
      元購買整套，販賣店家並有說是合法的，我另以每支二十五元購買瓦斯瓶，並
      僅用來試射小鳥、空瓶、空罐等物，該槍枝是鋁製的，裡面是銅管，我並未改
      造該支槍，該槍我和甲○○都曾使用試射過，但我並不知該支槍是否有殺傷力
      等語（見八十八年十一月一日李連賜警訊筆錄、偵查卷八十八年十一月十七日
      訊問筆錄、原審法院八十九年重訴字第六號卷九十年一月八日審判筆錄，及本
      院九十年上訴字第四二０號卷九十年五月三日、六月四日、六月二十一日、八
      月九日、十月十一日、十一月十九日、十二月六日訊問筆錄），故被告甲○○
      所辯稱：當時是李連賜約我去公園試射空罐，李連賜表示空氣長槍是從玩具店
      所購得等情，尚堪採信；則扣案之空氣長槍一支，雖經內政部警政署刑事警察
      局及法務部調查局鑑定，認係以小型二氧化碳鋼瓶內氣體為發射動力，機械性
      能良好，可發射直徑約六ｍｍ之彈丸，將槍枝充填壓縮氣體及裝填鋼珠彈丸後
      ，加以發射，其發射速度：每秒一百七十公尺，發射動能：十三焦耳，單位面
      積動能：四十六焦耳／平方公尺，並參酌實際槍彈測試記錄表所示，實射時之
      彈丸單位面積動能達二十焦耳／平方公尺時，足以穿入人體皮肉層，如達二十
      四焦耳／平方公尺時，則足以穿入豬隻皮肉層而具有殺傷力等情，惟基於購買
      者信賴出賣玩具空氣長槍業者經政府合法許可出賣之認知，同案被告李連賜既
      未進行改造，而係自玩具商店所購得，被告甲○○應李連賜之邀集，以小鋼珠
      做為彈丸，試射前述自玩具店所購得之空氣長槍，實難認被告甲○○得以認知
      前開扣案之空氣長槍具有殺傷力。
（二）況共犯李連賜被訴犯槍砲彈藥刀械管制條例第十一條第四項之罪部分，業經本
      院於九十一年一月八日以九十年度上訴字第四二○號判決無罪確定，有該案刑
      事判決書附卷可按。
（三）綜上所述，被告甲○○前述所辯，尚堪採信；此外，復查無其他積極證據足資
      認定被告甲○○有何違反槍砲彈藥刀械管制條例之犯行，揆諸前述說明，要屬
      不能證明其犯罪。
四、原審因而為被告甲○○無罪之諭知，經核尚無不合，公訴人上訴意旨，仍執陳詞
    ，指摘原判決不當，並無理由，應予駁回。
據上論結，應依刑事訴訟法第三百六十八條，判決如主文。
本案經檢察官陳國全到庭執行職務。
中    華    民    國      九十二      年      一      月     九     日
                              臺灣高等法院高雄分院刑事第七庭
                                  審判長法官  李春昌
                                        法官  莊飛宗
                                        法官  黃憲文
右正本證明與原本無異。
如不服本判決應於收受本判決後十日內向本院提出上訴書狀，其未述上訴理由者，
並得於提起上訴後十日內向本院補提理由書狀（均須按他造當事人之人數附繕本)「
切勿逕送上級法院」。
                                      書記官  黃英彥
中    華    民    國      九十二      年      一      月     九     日


司法院資訊處製作；財團法人民間司法改革基金會備份。
